【裁判字號】    99,易,486
【裁判日期】    990622
【裁判案由】    毒品危害防制條例
【裁判全文】
臺灣苗栗地方法院刑事判決               99年度易字第486號
公  訴  人  臺灣苗栗地方法院檢察署檢察官
被      告  甲○○
上列被告因違反毒品危害防制條例案件，經檢察官提起公訴（99
年度毒偵字第320 號），被告於本院審理時就被訴事實為有罪之
陳述，經本院裁定進行簡式審判程序，判決如下：
    主      文
甲○○施用第二級毒品，累犯，處有期徒刑伍月，如易科罰金，
以新臺幣壹仟元折算壹日。
    事實及理由
一、犯罪事實：
  (一)甲○○前於民國92年間因施用毒品案件，先後經本院裁定送
    觀察、勒戒後，均認無繼續施用毒品之傾向，分別於92年4
    月10日、92年8 月15日（起訴書誤載為8 月19日）執行完畢
    釋放，並由臺灣苗栗地方法院檢察署檢察官以92年度毒偵字
    第253 號、92年度毒偵字第602 號為不起訴處分確定。惟上
    述觀察、勒戒並未收實效，甲○○又於上述觀察、勒戒執行
    完畢釋放出所後5 年內，再因連續施用第二級毒品安非他命
    案件，經本院以94年度苗簡字第252 號判決判處有期徒刑6
    月確定。甲○○另於92年間，因持有毒品及違反貪污治罪條
    例等案件，先後本院以92年度訴字第153 號判決判處應執行
    有期徒刑10月，緩刑3 年確定；復因於緩刑期間再犯轉讓毒
    品案件，經臺灣高等法院臺中分院以93年度上訴字第1114號
    判決判處有期徒刑1 年，並經最高法院以93年度臺上字第69
    35號駁回上訴而確定，而前開緩刑宣告嗣經本院撤銷，上開
    3 案經接續執行，於95年9 月28日縮短刑期假釋出監併付保
    護管束，於96年6 月2 日保護管束期滿執行完畢。
  (二)詎甲○○猶不知警惕，復基於施用第二級毒品之犯意，於98
    年12月21日晚上某時，在其所有停放於苗栗縣後龍鎮路邊之
    車牌號碼9481-NA 號自用小客車內，以將甲基安非他命置於
    鋁箔紙上點火燒烤吸食其煙之方式，施用第二級毒品甲基安
    非他命1 次。嗣於98年12月23日下午4 時30分許，在其位於
    苗栗縣後龍鎮○○里○○路107 號居處，為警執行另案拘提
    時，在有偵查犯罪職權之警察發覺其上開犯罪前，即主動承
    認施用第二級毒品甲基安非他命，並提供尿液檢體由警送驗
    ，檢驗結果呈現安非他命、甲基安非他命陽性反應，進而接
    受裁判。
二、上開犯罪事實，有下列事證足資證明：
  (一)被告甲○○於警詢、偵查中及本院審理時之自白。
  (二)卷附之中山醫學大學附設醫院檢驗科藥物檢測中心於99年1
    月7 日出具之尿液檢驗報告、苗栗縣警察局竹南分局偵辦違
    反毒品危害防制條例案件尿液鑑驗代碼對照表、濫用藥物尿
    液檢驗檢體監管紀錄表各1份。
  (三)卷附臺灣高等法院被告前案紀錄表及臺灣苗栗地方法院檢察
    署刑案資料查註紀錄表各1份。
三、核被告甲○○所為，係犯毒品危害防制條例第10條第2 項之
    施用第二級毒品罪。被告為施用而持有第二級毒品之低度行
    為，為其施用之高度行為所吸收，不另論罪。被告前有如犯
    罪事實欄(一)所載之前案科刑及執行紀錄，於96年6 月2 日保
    護管束期滿執行完畢等情，有卷附臺灣高等法院被告前案紀
    錄表可稽，其於有期徒刑執行完畢後，5 年以內故意再犯本
    件有期徒刑以上之罪，為累犯，應依法加重其刑。又按刑法
    第62條之所謂發覺，係指有偵查犯罪職權之公務員已知悉犯
    罪事實與犯罪之人而言，而所謂知悉，固不以確知其為犯罪
    之人為必要，但必其犯罪事實，確實存在，且為該管公務員
    所確知，始屬相當。如犯罪事實並不存在而懷疑其已發生，
    或雖已發生，而為該管公務員所不知，僅係推測其已發生而
    與事實巧合，均與已發覺之情形有別，最高法院著有75年臺
    上字第1634號判例要旨可資參照。查本案被告甲○○係因另
    案為警執行拘提時，在有偵查犯罪職權之警察發覺其上開犯
    罪前，即主動承認施用第二級毒品甲基安非他命，並同意採
    尿送驗而查獲等情，有苗栗縣警察局竹南分局刑事案件報告
    書、被告警詢筆錄、違反毒品危害防制條例自首情形紀錄表
    可稽（見偵查卷第1 、4-7 、11頁），則被告在員警未發現
    有確切之根據得為合理之懷疑前，即主動供述其施用甲基安
    非他命，並同意採尿送驗，進而接受裁判，符合自首之規定
    ，爰依刑法第62條前段規定減輕其刑，並依法先加重後減輕
    之。
四、爰審酌被告前有施用毒品之犯罪前科，且曾經觀察、勒戒，
    仍未能自我克制以戒除毒癮，猶為本案之施用第二級毒品行
    為，戕害自身健康，並生對於社會安全與公共秩序之潛在危
    害，惟念其犯罪後自首犯罪，坦承犯行，其所為主要係戕害
    自身，並未直接積極損害他人之利益暨其生活狀況、智識程
    度暨衡酌檢察官之具體求刑範圍等一切情狀，量處如主文所
    示之刑，並諭知易科罰金之折算標準，以資懲儆。
五、應適用之法條：
  (一)刑事訴訟法第284 條之1 、第273 條之1 第1 項、第299 條
    第1 項前段、第310 條之2 、第454 條第1 項。
  (二)毒品危害防制條例第10條第2項。
  (三)刑法第11條前段、第47條第1 項、第62條前段、第41條第1
    項前段。
六、如不服本判決，應於判決送達起10日內，以書狀敘述理由，
    向本院提出上訴（須附繕本）；上訴書狀如未敘述理由，應
    於上訴期間屆滿後20日內補提理由書於本院。
七、本案經檢察官黃俊鳴到庭執行職務。
中    華    民    國    99    年    6     月    22    日
                  刑事第三庭    法  官  林佩儒
以上正本證明與原本無異。
                                書記官  陳玲君
中    華    民    國    99    年    6     月    22    日
附錄本案論罪法條全文：
毒品危害防制條例第10條
施用第一級毒品者，處6月以上5年以下有期徒刑。
施用第二級毒品者，處3年以下有期徒刑。

司法院資訊處製作；財團法人民間司法改革基金會備份。
